臺灣板橋地方法院刑事判決　　　　　　100年度交訴字第152號
公　訴　人　臺灣板橋地方法院檢察署檢察官
被　　　告　蘇南松
上列被告因公共危險案件，經檢察官提起公訴（100年度偵字第
10271號），而被告於準備程序中為有罪陳述，本院行簡式審判
程序，並判決如下：
    主  文
蘇南松駕駛動力交通工具肇事，致人受傷而逃逸，累犯，處有期
徒刑肆月，如易科罰金，以新臺幣壹仟元折算壹日。
    事  實
一、蘇南松前於民國九十八年間因違反職役職責案件，經國防部
    北部地方軍事法院以九十八年度訴字第九八號判處有期徒刑
    十月確定，於九十九年七月十九日縮刑期滿執行完畢。蘇南
    松於一ＯＯ年二月二十七日下午六時三十二分許，騎乘車號
    八五七－ＥＺＶ號重型機車，沿新北市三重區○○地○道往
    永福街方向行駛，行經該地下道之機車道某處時，本應注意
    機車行駛時應注意兩車併行之間隔，而依當時天氣晴天，夜
    間有照明，柏油路面乾燥，無缺陷及障礙物，視距良好，並
    無不能注意之情事，蘇南松因未注意兩車併行之安全間隔，
    貿然由左方超越前方張孝瑜騎乘車號八九二－ＣＹＫ號重型
    機車，蘇南松騎乘之機車右前車頭碰撞張孝瑜所騎乘機車左
    側車身，並同時擦撞張孝瑜之左小腿，致其因而受有左小腿
    擦傷之傷害（蘇南松所涉過失傷害部分，未據張孝瑜告訴或
    經檢察官起訴）。詎蘇南松駕駛上開重型機車肇事擦撞致張
    孝瑜左小腿擦傷，其知悉駕車肇事致人受傷，未得張孝瑜同
    意，復未將受傷之張孝瑜送醫救治或為其他必要之救治措施
    ，亦未向警察機關報告或留下姓名或聯絡方式，因下班急於
    返家，竟基於肇事逃逸之犯意，騎乘上開機車逃逸離去，嗣
    因張孝瑜繼續騎乘機車自後追趕，並記下肇事機車之車號後
    報警處理，經員警循線調閱肇事地點監視器錄影畫面，查悉
    蘇南松騎乘上開肇事機車。
二、案經新北市政府警察局三重分局移送臺灣板橋地方法院檢察
    署檢察官偵查起訴；被告於準備程序中對被訴之事實為有罪
    陳述，本院合議庭裁定由受命法官獨任行簡式審判程序。
    理  由
一、訊據被告蘇南松對於上揭時地，騎乘機車肇事致被害人張孝
    瑜受傷而逃逸等事實，於警詢、偵查及本院審理中均坦承不
    諱，核與證人即被害人張孝瑜於警、偵訊中指證之情節相符
    ，並有道路交通事故現場圖、道路交通事故調查報告表(一)、
    (二)、車禍現場、車損照片、車禍現場附近監視器畫面翻拍照
    片及車號八五七－ＥＺＶ號重型機車之車籍資料等件在卷可
    稽；又被害人張孝瑜因本件車禍而受有左小腿擦傷之傷害，
    亦有新北市立聯合醫院診斷證明書在卷可憑，足認被告自白
    與事實相符。本案事證明確，被告肇事逃逸之犯行，堪以認
    定，應依法論科。
二、核被告所為，係犯刑法第一百八十五條之四之駕駛動力交通
    工具肇事致人受傷而逃逸罪。查被告前有事實欄所載之犯罪
    及有期徒刑執行完畢記錄，有臺灣高等法院被告前案紀錄表
    附卷可稽，其受有期徒刑之執行完畢後，五年以內故意再犯
    本件有期徒刑以上之罪，為累犯，依刑法第四十七條第一項
    規定，加重其刑。查被告因騎乘機車一時疏失肇事致被害人
    張孝瑜受傷，未經被害人同意或員警到場處理前即逕行離開
    現場，對被害人之身體及求償權行使造成危害，惟被害人僅
    受有左小腿擦傷，且被害人於偵查中陳稱：車禍擦撞時，伊
    的腳往下擺，被擦出破皮，稍微擦到四、五公分，傷口不嚴
    重等語，堪認被害人所受之傷勢尚屬輕微，被告駕車肇事逃
    逸行為與其他車禍肇事致被害人受傷嚴重之情形，尚有不同
    ；且被告與被害人雙方於一ＯＯ年二月二十七日達成和解，
    被告當場賠償被害人新臺幣四千元，被害人表示不追究被告
    刑事責任，有偵查卷附三重區調解委員會調解書可稽，故衡
    之被告肇事逃逸情狀、被害人所受傷勢輕微，並參合被告犯
    後已賠償被害人並達成和解等情節，客觀上足以引起一般之
    同情，足堪憫恕，而被告所犯肇事逃逸罪之法定本刑為六月
    以上五年以下有期徒刑，依累犯加重其刑後，最低之刑為有
    期徒刑七月以上，本院認科以最低之七月有期徒刑，亦屬過
    重，被告犯罪情狀尚堪憫恕，爰依刑法第五十九條規定酌減
    其刑，並依法先加重後減之。從而，本院審酌被告犯罪之動
    機、所生之危害，被害人所受擦傷之傷勢輕微，兼衡被告與
    被害人已達成民事和解，被害人對被告之行為表示宥恕，及
    被告犯罪後於偵、審中始終坦承犯行，態度良好等一切情狀
    ，量處如主文所示之刑，並諭知易科罰金之折算標準。
據上論斷，應依刑事訴訟法第二百七十三條之一第一項、第二百
九十九條第一項前段，刑法第一百八十五條之四、第四十七條第
一項、第五十九條、第四十一條第一項前段，判決如主文。
本案經檢察官洪國朝到庭執行職務
中    華    民    國   100    年    7     月    11    日
                  交通法庭    法  官  楊 志 雄
以上正本證明與原本無異。
如不服本判決應於收受判決後10日內向本院提出上訴書狀，並
應敘述具體理由。其未敘述上訴理由者，應於上訴期間屆滿後
20日內向本院補提理由書（均須按他造當事人之人數附繕本）
「切勿逕送上級法院」。
                              書記官  陳 春 銘
中    華    民    國   100    年    7     月    11    日
附錄本案論罪科刑法條全文：
刑法第185條之4
駕駛動力交通工具肇事，致人死傷而逃逸者，處 6 月以上 5 年
以下有期徒刑。